臺灣桃園地方法院宣示判決筆錄　　　　　94年度易字第1279號
公　訴　人　台灣桃園地方法院檢察署檢察官
被　　　告　乙○○
指定辯護人　本院公設辯護人甲○○
上列被告因竊盜等案件，於中華民國94年11月23日上午10時許，
在本院第14法庭宣示判決，出席職員如下：
　　　　　法　官 尹　良
　　　　　書記官 廖宜政
　　　　　通　譯
法官起立朗讀判決主文、犯罪事實要旨、處罰條文、附記事項，
及告以上訴限制、期間並提出上訴狀之法院，且諭知記載其內容
：
一、主  文：
乙○○連續攜帶兇器於夜間侵入住宅竊盜未遂，處有期徒刑壹年
伍月，扣案螺絲起子肆支、改造起子貳支、鑰匙貳支，均沒收；
又行使變造特許證，足以生損害於公眾及他人，處有期徒刑月
。應執行有期徒刑壹年柒月，扣案螺絲起子肆支、改造起子貳支
、鑰匙貳支，均沒收
二、犯罪事實要旨：
(一)、乙○○基於意圖為自己不法所有之竊盜概括犯意，先後為如
    附表編號一至八所示之竊盜犯行，其各次竊盜之犯罪時間、
    地點、被害人、行為態樣、所得財物及查獲經過，均詳如附
    表所載。
(二)、乙○○竊得附表編號一所示自小客車供己使用二、三日後，
    於九十四年七月十八、十九日間某日某時許，先將該車開往
    桃園縣楊梅鎮○○路附近某處，將該車所懸掛之車牌號碼：
    LV-5871 號車牌二面拆下後，將該車棄置於該處，竟另行起
    意，基於行使變造車牌之犯意，於同日某時許，在桃園縣楊
    梅鎮某處，以其前已購得其所有之黑色膠帶，接續黏貼在上
    開二面車牌上，將該LV- 5871號車牌二面，變造為EV-5871
    號車牌二面，隨後於竊得附表編號二之車牌號碼：JX-6863
    號自小客車後，將該車所懸掛之JX- 6863號車牌二面拆下，
    改掛上開經變造成EV-5871 號之變造車牌二面，隨即駕駛該
    懸掛EV-5871 號變造車牌二面之自小客車上路，藉此向不特
    定之用路人表明其所駕駛汽車之車號，即如懸掛之車牌所示
    而行使之，足生損害於公路監理機關有關汽車號牌核發管理
    作業之正確性、公信力及該變造車號之真正車主。
三、處罰條文：
刑法第五十六條、第三百二十一條第二項、第一項第三款、第一
款、第二百十六條、第二百十二條、第二十六條前段、第五十一
條第五款、第三十八條第一項第二款，罰金罰鍰提高標準條例第
一條前段。
四、附記事項：
(一)、按刑法第三百二十一條第一項第一款之夜間侵入住宅竊盜罪
    ，其所謂之「住宅」，乃指人類日常居住之場所而言，公寓
    、大樓等集合式之住宅亦屬之，至於公寓、大樓樓下之樓梯
    間以及地下停車場，就整體而言，仍為該公寓、大樓之集合
    式住宅之一部分，而有密切不可分之關係（最高法院七十六
    年台上字第二九七六號判例參考）。被告就附表編號七所示
    竊盜犯行，係於夜間攜帶凶器侵入屬於集合式住宅之地下室
    停車場行竊未得逞，所為自係犯刑法第三百二十一條第二項
    、第一項第三款、第一款攜帶兇器於夜間侵入住宅竊盜未遂
    罪，被告此部分竊盜犯行，因障礙而不遂，為未遂犯，應依
    刑法第二十六條前段規定，減輕其刑；另被告所為如附表編
    號三之竊盜犯行，雖檢察官漏未敘及而未起訴，然此與已起
    訴之部分，有連續犯裁判上一罪之關係，為起訴效力所及，
    本院自得併予審理，附此敘明。
(二)、汽車牌照係行車之許可憑證，屬於刑法第二百十二條所指之
    特種文書，被告將所竊得附表編號一所示自小客車車牌二面
    拆下，接續變造為EV-5871 號車牌二面後，改懸掛於所竊得
    之附表編號二所示自小客車上，並駕駛該懸掛EV-5871 號變
    造車牌二面之自小客車上路，藉此向不特定之用路人表明其
    所駕駛汽車之車號即如懸掛之車牌所示而行使之，所為係犯
    刑法第二百十六條、二百十二條之行使變造特種文書罪。其
    變造特種文書之低度行為，應為行使變造特種文書之高度行
    為所吸收，不另論罪。另被告於本院訊問時坦承：我竊取附
    表編號一所示車輛係供己使用，開了二、三天後，將車丟在
    桃園縣楊梅鎮○○路附近某處，並將該車車牌二面拆下帶走
    等語，是被告於竊取該車當時，顯係以供己代步之用為目的
    而為竊盜犯行，斯時自無變造車牌之意，其係於將所竊得之
    該車丟棄後，另起變造車牌之犯意無誤。而被告於本院訊問
    時另陳稱：之所以將上開車牌變造後，改懸掛於所竊附表編
    號二之車輛上，是因為這樣子使用比較久，比較不會被警查
    抓到等語，亦足認被告將上開變造之車牌，懸掛在附表編號
    二所示車輛上以行使之，僅係為防護其所竊附表編號二之贓
    車，亦難認其該次竊盜犯行與行使特種文書二罪間，有何牽
    連犯之關係，併予敘明。
五、協商判決除有刑事訴訟法第455 條之4 第1 項第1 款於本訊
    問程序終結前，被告撤銷協商合意或檢察官撤回協商聲請者
    ；第2 款被告協商之意思非出於自由意志者；第4 款被告所
    犯之罪非第455 條之2 第1 項所定得以協商判決者；第6 款
    被告有其他較重之裁判上一罪之犯罪事實者；第7 款法院認
    應諭知免刑或免訴、不受理者情形之一，及違反同條第2 項
    「法院應於協商合意範圍內為判決；法院為協商判決所科之
    刑，以宣告緩刑或2 年以下有期徒刑、拘役或罰金為限」之
    規定者外，不得上訴。
六、如有前項得上訴之情形者，得自收受判決送達之日起10日內
    ，向本院提出上訴書狀，上訴於第二審法院。
七、本案經檢察官徐文豪到庭執行職務。
中　　華　　民　　國　　94　　年　　11　　月　　23  　日
                臺灣桃園地方法院刑事第三庭
                        書記官　廖宜政
                        法　官　尹  良
上正本證明與原本無異。
                        書記官  廖宜政
中　　華　　民　　國　　94　　年　　11　　月　　23　　日
附錄：
中華民國刑法第321條
犯竊盜罪而有左列情形之一者，處六月以上、五年以下有期徒刑
：
一  於夜間侵入住宅或有人居住之建築物、船艦或隱匿其內而犯
之者。
二  毀越門扇、牆垣或其他安全設備而犯之者。
三  攜帶兇器而犯之者。
四  結夥三人以上而犯之者。
五  乘火災、水災或其他災害之際而犯之者。
六  在車站或埠頭而犯之者。
前項之未遂犯罰之。
中華民國刑法第216條
(行使偽造變造或登載不實之文書罪)
行使第二百十條至第二百十五條之文書者，依偽造、變造文書或
登載不實事項或使登載不實事項之規定處斷。
中華民國刑法第212條
(偽造變造特種文書罪)
偽造、變造護照、旅券、免許證、特許證及關於品行、能力服務
或其他相類之證書、介紹書，足以生損害於公眾或他人者，處一
年以下有期徒刑、拘役或三百元以下罰金。
